# 求助关于出资问题

提问人：xiaoqiang0818 时间：2012-05-29 08:53:35
股东以固定资产投入后，企业入账，计提折旧，后来冲销固定资产 挂其他应收款了，问 应获取什么证据，怎么处理

回答人：chenyiwei
具体背景不清楚：固定资产是否仍在使用？是否为企业生产经营所需？当初入帐时的计价是否合理，是否涉及出资不实？为何要冲销后转往来？

提问人：xiaoqiang0818 时间：2012-05-29 20:43:13
回复 chenyiwei 的帖子
他家股东用投入的固定资产设立新的公司，不是销售，就是调账，挂到往来，是不是涉嫌出资不实，应怎么处理 包括账务处理

回答人：chenyiwei
有可能涉嫌抽逃出资（当然我们不能下这个结论和判断）。类似问题如何处理，在本版面已经讨论过多次，你可以搜索一下之前的讨论。